【裁判字號】    99,抗,1196
【裁判日期】    991018
【裁判案由】    聲請定其應執行刑
【裁判全文】
臺灣高等法院刑事裁定                  99年度抗字第1196號
抗  告  人
即  受刑人  甲○○
上列抗告人因聲請定其應執行刑案件，不服臺灣板橋地方法院中
華民國99年9月15日裁定（99年度聲字第4595號），提起抗告，
本院裁定如下：
    主  文
抗告駁回。
    理  由
一、原裁定意旨略以：受刑人甲○○因違反毒品危害防制條例等
    案件，經臺灣板橋地方法院先後判處如原裁定附表所示之刑
    （詳如原裁定附表所示），均經分別確定在案。檢察官聲請
    定其應執行之刑為正當，應定其應執行之刑，爰定其應執行
    之刑有期徒刑3年3月等語。
二、抗告意旨略以：刑法修正後，刪除連續犯之規定，係基於連
    續犯之本質為數罪，惟獨對違反毒品危害防制條例案件中吸
    食毒品部分有欠公允。蓋因新法實施以來，各法院對其定執
    行刑之例，有涉犯販賣毒品5次之非行，經分別判處15年，
    合計共75年，後定其執行刑約為18年6月至19年；又如涉犯
    強盜案件共6次，經分別判處5年6月，合計共33年，定其執
    行刑約為6年6月左右，其審判過程與吸食毒品之不同處，在
    於上揭案例在判決前，大都會為同一法官審理判決，而吸食
    毒品則無此行為，例如6次吸食毒品，分別判刑1年2月，合
    併後卻成6至7年，兩者間之待遇卻有天壤之別，其不公平之
    處昭然可見，適用同一刑法，何以落差如此大，頓使抗告人
    對刑法之公平原則深感疑惑，爰依法提起抗告云云。
三、經查：按數罪併罰，有二裁判以上者，依刑法第51條規定，
    定其應執行刑；數罪併罰，分別宣告其罪之刑，依下列各款
    定其應執行者：宣告多數有期徒刑者，於各刑中之最長期以
    上，各刑合併之刑期以下，定其刑期。但不得逾30年。刑法
    第53條、第51條第5款分別定有明文。又法律上屬於自由裁
    量事項，尚非概無法律性之拘束，在法律上有其外部界限及
    內部界限。前者法律之具體規定，使法院得以具體選擇為適
    當裁判，此為自由裁量之外部界限。後者法院為自由裁量時
    ，應考量法律之目的，法律秩序之理念所在，此為自由裁量
    之內部界限。法院為裁判時，二者均不得有所踰越。在數罪
    併罰而有二裁判以上，應定其應執行刑之案件，法院所為刑
    之酌定，固屬自由裁量事項，然對於法律之內、外部界限，
    仍均應受其拘束（最高法院94年台非字第21號判決意旨參照
    ）。本件抗告人即受刑人甲○○因違反毒品危害防制條例等
    案件，經臺灣板橋地方法院分別判處如原裁定附表所示之刑
    ，並均確定在案，而原審審酌原裁定附表編號1、2所示之罪
    ，曾經臺灣板橋地方法院以98年度訴字第3387號判決定應執
    行有期徒刑1年2月，嗣因上訴不合法，經本院以99年度上訴
    字第501號刑事判決上訴駁回確定；原裁定附表編號3、4所
    示之罪，曾經臺灣板橋地方院以99年度訴字第146號判決定
    應執行有期徒刑1年確定；原裁定附表編號5、6所示之罪，
    曾經臺灣板橋地方院以99年度訴字第902號判決定應執行有
    期徒刑1年2月確定等情，定其應執行刑為有期徒刑3年3月，
    經核原裁定所定之應執行刑，係在各宣告刑之最長期（10月
    ）以上，各刑合併之刑期（3年9月）以下，合於刑法第51條
    第5款規定所定之外部界限，復未逾自由裁量之內部界限3年
    4月（1年2月、1年、1年2月），揆諸前揭說明，依法並無違
    誤。本件抗告難認有理，應予駁回。
四、據上論結，應依刑事訴訟法第412條，裁定如主文。
中    華    民    國    99    年    10    月    18    日
                  刑事第七庭  審判長法  官  趙功恆
                                    法  官  游紅桃
                                    法  官  楊智勝
以上正本證明與原本無異。
如不服本裁定，應於收受送達後五日內向本院提出抗告狀。
                                    書記官  林桂玉
中    華    民    國    99    年    10    月    19    日

司法院資訊處製作；財團法人民間司法改革基金會備份。
